# 名义价格转让股权如何进行会计处理？

提问人：你微笑很美 时间：2022-04-17 16:33:51
请教陈版还有各位前辈，名义价格转让股权如何会计处理？情形如下，A公司持有B公司95%股权，认缴出资为 760 万元，实缴出资 523 万元。分别以 1 元的名义价格转让给个人甲与个人乙，其中甲获得82.65%股权，乙获得12.35%股权。其中，乙系A公司股东，甲名义上不为A公司股东，A公司对该笔股权转让应如何处理？

回答人：chenyiwei
应了解此次以 1 元名义价格转让股权的原因，以及标的股权真实的公允价值，才能确定应如何处理。
对于甲，如果没有其他合理理由解释此次转让，应视同对甲的利润分配处理。
对于乙，应了解其是否为隐蔽的关联方，或者与甲或者其他股东有无债权债务关系，或者能否为本企业带来哪些特殊资源等，据此确定交易的经济实质，然后才是讨论如何进行会计处理。